【裁判字號】    89,上訴,2813
【裁判日期】    890531
【裁判案由】    毒品危害防制條例
【裁判全文】
臺灣高等法院刑事判決                  八十九年度上訴字第二八一三號
    上  訴  人
    即  被  告  乙○○
    選任辯護人  邱鎮北
                劉哲睿
右上訴人，因違反毒品危害防制條例案件，不服臺灣桃園地方法院八十八年度訴字第
四九八號，中華民國八十九年五月三十一日第一審判決（起訴案號：臺灣桃園地方法
院檢察署八十七年度偵字第一四九六九號）提起上訴，本院判決如左：
    主    文
上訴駁回。
    事實及理由
一、本案經本院審理結果，第一審認被告乙○○犯毒品危害防制條例第四條第二項之
    販賣第二級毒品罪，判處有期徒刑柒年月，認事用法及量刑均無不當，應予維
    持，並引用第一審判決書記載之事實、證據及理由。
二、被告上訴意旨略以證人甲○○於警訊及偵查中所指述，多有出入，其於警訊中陳
    稱自八十七年三月起向被告至少購買二十次以上，於偵查中稱八十七年七月中旬
    以後，約二、三週購買一包，每次五千元，就時間、次數而言，有極大不同。扣
    案之分裝袋及磅秤乃為極普通之物，已難認定係販賣安非他命所用之物，且該磅
    秤確係綽號「阿國」者所寄放，並非被告所有。原判決認被告販賣第二級毒品，
    顯乏證據云云，指摘原判決不當。
三、查證人甲○○於警訊及偵查中均堅指確係向被告購買安非他命，雖二次所述購買
    次數有異，惟就八十七年七月中旬以後向被告購買部分（扣除被告勒戒期間），
    則兩者相符，原判決認定被告八十七年七月中旬以後販賣三次安非他命與甲○○
    ，尚無違誤。且在被告住處扣得磅秤及分裝袋等販賣毒品所必備之物，足以佐證
    甲○○所供非虛。被告辯稱該磅秤為「阿國」者所有，惟其始終無法舉出「阿國
    」者之真實姓名、年籍資料供法院調查，自難採信。被告另辯稱甲○○曾至其住
    處共同施用安非他命，甲○○有時候沒有安非他命吸食向被告索取云云。甲○○
    於本院調查時亦為相同之證述，並表示以為被告點我（意指向警方提及甲○○吸
    毒），所以才講跟被告買（安非他命）。證人事後翻異前供，應屬護之詞，自
    無可採。以證人甲○○確與被告有安非他命之接觸，益足佐證其證言之真實性。
    綜此，被告所辯，不足採信。原判決予以論罪科刑，核無不合，被告猶執前詞上
    訴，否認犯罪，核無理由，應該駁回。
四、原判決理由二第一行及論結欄毒品危害防制條例第四條第二項，誤繕為毒品危害
    防治條例第四條第二項，應更正之；論結欄刑法第十一條前段，漏載為刑法第十
    一條，應補正之，併此敘明。
五、據上論斷，應依刑事訴訟法第三百七十三條、第三百六十八條，判決如主文。
本案經檢察官洪威華到庭執行職務。
中    華    民    國    八十九    年      十二      月      二十九      日
                            臺灣高等法院刑事第四庭
                                審判長法  官  蔡  永  昌
                                      法  官  徐  昌  錦
                                      法  官  陳  榮  和
右正本證明與原本無異。
如不服本判決應於收受送達後十日內向本院提出上訴書狀，其未敘述上訴之理由者並
得於提起上訴後十日內向本院補提理由書（均須按他造當事人之人數附繕本）。
                                      書記官  劉  麗  芬
中    華    民    國      九十    年      一        月        三        日
附錄本案論罪科刑法條：
毒品危害防制條例第四條第二項
製造、運輸、販賣第二級毒品者，處無期徒刑或七年以上有期徒刑，得併科新臺幣七
百萬元以下罰金。


司法院資訊處製作；財團法人民間司法改革基金會備份。
